臺灣高等法院刑事裁定
110年度抗字第1173號
抗  告  人
即  被  告  陳冠銘



上列抗告人因沒入保證金案件，不服臺灣新竹地方法院中華民國
110年6月8日109年度金訴字第67號裁定，提起抗告，本院裁定如
下：
    主  文
抗告駁回。
    理  由
一、原裁定意旨略以：抗告人即被告（下稱被告）陳冠銘因違反
    期貨交易法等案件，前經臺灣新竹地方檢察署檢察官指定保
    證金新臺幣（下同）3萬元，由具保人范○○於民國108年2月2
    0日繳納該保證金後，已將被告釋放在案。茲被告前經原審
    法院合法傳喚，並命具保人督促被告到庭，然被告無正當理
    由未按時到庭，具保人亦未遵期通知或帶同被告到案，且經
    拘提被告無著等情，有臺灣新竹地方檢察署收受刑事保證金
    通知、國庫存款收款書、被告及具保人之戶役政資訊網站查
    詢-個人戶籍資料查詢結果、送達證書、刑事報到單、新竹
    縣政府警察局竹北分局110年5月22日竹縣北警偵字第110001
    1908號函暨所附拘票、報告書及照片、新竹市警察局110年6
    月3日竹市警刑字第1100018950號函暨所附拘票、報告書及
    照片等件在卷可稽。又被告及具保人並無因案在監在押，亦
    有被告及具保人之本院在監在押簡表附卷為憑，足認被告確
    已逃匿，爰依法將具保人繳納之上開保證金及實收利息併沒
    入之等語。
二、抗告意旨略以：被告未收到傳票通知書致未準時到庭，本案
    在臺灣新竹地方檢察署偵查時，被告被臺灣高雄地方法院裁
    定限制住居於高雄市○○區○○○路000巷00號4樓（下稱高雄居
    住地），裁定後有通知臺灣新竹地方檢察署。具保人係被告
    前老闆，已無聯繫，所以也無通知被告到庭。被告一直居住
    在高雄居住地，並無逃匿云云。
三、抗告期間，除有特別規定外，為5日，自送達裁定後起算，
    刑事訴訟法第406條前段定有明文。原審法院認為抗告不合
    法律上之程式或法律上不應准許，或其抗告權已經喪失者，
    應以裁定駁回之；抗告法院認為抗告有第408條第1項前段之
    情形者，應以裁定駁回之，刑事訴訟法第408條第1項段段、
    第411條前段亦有明文。被告、自訴人、告訴人、附帶民事
    訴訟當事人、代理人、辯護人、輔佐人或被害人為接受文書
    之送達，應將其住所、居所向法院或檢察官陳明。前項之陳
    明，其效力及於同地之各級法院，刑事訴訟法第55條第1項
    前段、第2項分別定有明文。送達文書，除本章有特別規定
    外，準用民事訴訟法之規定；送達於應受送達人之住居所、
    事務所或營業所行之；送達於住居所、事務所或營業所不獲
    會晤應受送達人者，得將文書付與有辨別事理能力之同居人
    或受僱人；送達不能依前2條規定為之者，得將文書寄存送
    達地之自治或警察機關，並作送達通知書2份，1份黏貼於應
    受送達人住居所、事務所、營業所或其就業處所門首，另1
    份置於該送達處所信箱或其他適當位置，以為送達，刑事訴
    訟法第62條、民事訴訟法第136條第1項前段、第137條第1項
    、第138條第1項亦分別定有明文。又受送達人同時有住所、
    居所或事務所者，在其中任何一處為送達，均非法所不許。
    送達係由送達機關依法定程序將訴訟上之文書送達於應受送
    達人之訴訟行為，旨在將訴訟上之特定事項告知應受送達人
    。同一判決縱先後數次送達於同一應受送達人，惟一經合法
    送達，訴訟上之效力即行發生，其上訴期間應以最先送達之
    日為起算基準（最高法院106年度台抗字第192號刑事裁定意
    旨參照）。
四、經查：
  ㈠被告抗告意旨主張其於臺灣新竹地方檢察署檢察官偵查時，
    因另案被臺灣高雄地方法院裁定限制住居於高雄居住地，並
    有通知臺灣新竹地方檢察署檢察官云云。觀諸本院被告前案
    紀錄表，可知臺灣高雄地方法院於109年6月23日以109年度
    聲羈字第236號裁定被告具保且限制住居（但並未記載被告
    被限制住居之地址），而被告係於109年3月23日為檢察官提
    起公訴，有起訴書可稽，足見被告係在本案被起訴後，始遭
    臺灣高雄地方法院裁定限制住居，故被告前揭抗告主張與事
    實不符，難以採信。又被告於檢察官109年3月23日提起公訴
    前之109年3月13日偵查庭，仍陳稱其最新聯絡地址為現居地
    即新竹縣○○市○○○○街000號，有該次訊問筆錄附卷可稽（見1
    08年度偵緝字第172號卷第45至46頁），而遍觀原審卷證，
    本院查無被告曾向原審法院陳明其經另案限制住居乙情，故
    原審法院依被告之戶籍地及偵查中陳明之前揭居所送達，並
    無違法。
　㈡被告因違反期貨交易法等案件，經原審法院於110年6月8日裁
    定將具保人范○○繳納之保證金3萬元及實收利息沒入，該裁
    定正本於110年6月11日送達被告之居所即新竹縣○○市○○○○街
    000號送達，因未會晤被告本人，由有辨別事理能力之同居
    人李○○於送達證書上簽名，另於110年6月16日將上開裁定送
    達被告之戶籍地即新竹市○○區○○路0段000號，因未會晤被告
    本人，亦無受領文書之同居人或受僱人，而將該裁定寄存於
    該轄之○○派出所以為送達，有戶役政資訊網站查詢-個人戶
    籍資料、送達證書、李○○108年2月26日調詢筆錄、被告108
    年6月5日偵訊筆錄在卷可按（見原審卷第199頁、第241頁、
    第243頁，108年度偵字第4213號卷第6頁反面、第132頁）。
    依前揭說明，被告抗告期間應自最先合法送達之日即110年6
    月11日之翌日起算抗告期間5日，再依法院訴訟當事人在途
    期間標準第2條第1款、第3條第1款第1目之規定加計在途期
    間，抗告人居所地之新竹縣○○市向原審法院所為訴訟行為並
    無在途期間，故抗告期間於110年6月16日（星期三）已屆滿
    。被告遲至110年7月6日始提起抗告，有其抗告狀上所蓋原
    審法院收狀章戳在卷可查（見本院卷附刑事聲明抗告狀），
    被告抗告顯屬逾期，揆諸首開規定，已違背法律上之程式，
    且無從補正，應予駁回。　
五、據上論斷，依刑事訴訟法第411條前段，裁定如主文。
中　　華　　民　　國　　110 　年　　8 　　月　　10　　日
                  刑事第二十四庭審判長法　官  陳德民
                                      法　官  紀凱峰
                                      法　官  鄭富城
以上正本證明與原本無異。
不得再抗告。
                                      書記官  翁子婷
中　　華　　民　　國　　110 　年　　8 　　月　　10　　日